臺灣新竹地方法院刑事判決　　　　　　 100年度審易字第22號
公　訴　人　臺灣新竹地方法院檢察署檢察官
被　　　告　彭琪鑑
上列被告因竊盜等案件，經檢察官提起公訴（99年度偵字第8215
號），本院依簡式審判程序判決如下：
    主  文
彭琪鑑犯如附表編號一至五所示之罪，各處如附表編號一至五所
示之刑。應執行有期徒刑壹年肆月，如易科罰金，以新臺幣壹仟
元折算壹日。
    事  實
一、彭琪鑑前曾於民國98年間因違反毒品危害防制條例案件，經
    本院於99年2 月6 日以99年度竹東簡字第9 號判處有期徒刑
    5 月，於99年3 月8 日確定，並於99年8 月12日易科罰金執
    行完畢。
二、彭琪鑑猶不知悔改，分別為下列犯行：
（一）基於意圖為自己不法之所有，於99年8 月17日20時許，在
      新竹縣湖口鄉○○路1 巷69之1 號住戶公用停車場內，趁
      無人注意之際，徒手竊取梅芳所使用停放在該處之車架號
      碼為HCAG000453號之銀色電動機車1 輛得手。其隨即利用
      電腦設備連線上網，以帳號「kw7007」登入露天拍賣網站
      ，刊登販售上開電動機車之訊息，並於99年10月17日11時
      許，在國道3 號高速公路竹東交流道附近某處，以新臺幣
      （下同）9000元之價格，將上開竊得之電動機車出售予因
      看到上揭訊息因而打電話聯絡並依約前來之不知情之曾瑱
      彰，而出售所得款項則供己花用完畢。
（二）其又另行起意，並基於意圖為自己不法之所有，於99年8
      月18日凌晨3 時許，在新竹縣竹東鎮○○路○ 段90號前之
      車棚，趁無人注意之際，徒手竊取彭桓毅所有，停放在該
      處之紅色電動機車，得手後留供己用。
（三）其於99年9 月13日23時許，行經新竹縣竹東鎮某處，見李
      黃媛惠所有而交李彥昇所使用之車牌號碼0501—ME號自用
      小客車停放該處，竟另行起意，並基於意圖為自己不法所
      有之犯意，趁無人注意之際，徒手竊取車內之汽車鑰匙（
      含遙控器）1 支、拐杖鎖1 支、車用衛星導航1 組、汽車
      音響2 臺及柚子1 箱，得手後據為己有。
（四）其於99年10月7 日19時40分許，行經新竹縣竹北市○○○
      路40號前時，又見前揭車牌號碼0501—ME號自用小客車停
      放在該處，竟又另行起意，並基於意圖為自己不法之所有
      ，趁無人注意之際，持先前所竊得之上揭汽車鑰匙1 支，
      以插入汽車電門發動引擎之方式，徒手竊取該車，得手後
      並將其所有車牌號碼7007—KW號自用小客車之車牌2 面懸
      掛在該竊得之自用小客車上，以規避警方之查緝。
（五）其又另行起意，並意圖為自己不法之所有，基於以不正方
      法由自動付款設備取得他人之物之犯意，於99年10月7 日
      20時許，將其所竊得原放置上開自用小客車內為李彥昇所
      有之玉山銀行提款卡1 張，交付予不知情之友人廖永歆而
      委託其代為提款，廖永歆旋即於同日20時28分許，在位於
      新竹縣芎林鄉○○路○ 段143 號處之「萊爾富便利超商」
      內，將前開提款卡插入該便利超商內之自動櫃員機，並輸
      入輸入提款卡所有人李彥昇所設定之密碼，使該自動櫃員
      機辨識系統對真正持卡人之識別陷於錯誤，誤以為廖永歆
      係有權提領款項之人，而交付其所提領之29000 元，廖永
      歆領得前開款項後，即將前開提款卡及領得金額全數交付
      予彭琪鑑，彭琪鑑即藉此不正方法由前開自動付款設備取
      得李彥昇所有之財物，並隨即將上揭提款卡及車內原有證
      件均棄置在路旁。
三、嗣於99年10月20日23時30分許，彭琪鑑駕駛前開竊得之自用
    小客車，行經新竹縣芎林鄉新鳳村燥坑9 之8 號前，為警當
    場查獲而循線查悉上情。
四、案經新竹市警察局第二分局報告臺灣新竹地方法院檢察署檢
    察官偵查起訴。
    理  由
一、本件被告彭琪鑑所犯刑法第320 條第1 項之竊盜罪及同法第
    339 條之2 第1 項之非法由自動付款設備取財等罪，均非死
    刑、無期徒刑、最輕本刑為三年以上有期徒刑之罪，被告於
    本院準備程序進行中，就被訴事實為有罪之陳述，經本院認
    合於刑事訴訟法第273 條之1 第1 項之規定，裁定進行簡式
    審判程序，合先敘明。
二、訊據被告彭琪鑑對於上揭事實坦承不諱，並分別經證人即被
    害人梅芳於警詢及偵訊時、證人即被害人彭桓毅及李彥昇暨
    證人曾瑱璋及廖永歆於警詢時分別證述明確，且有新竹市警
    察局第二分局搜索扣押筆錄2 份、扣押物品目錄表2 份、贓
    物認領保管單3 份、失車—案件基本資料詳細畫面報表1 份
    、新竹縣政府警察局車輛尋獲電腦輸入單1 份、車輛協尋電
    腦輸入單1 份、網站拍賣網頁資料5 份、提款照片1 幀、車
    輛詳細資料報表1 份及現場照片9 幀等附卷足憑，足見被告
    所為前開自白，確與事實相符而堪採信。本案事證明確，被
    告所為前述犯行均堪以認定，應均予依法論科。
三、論罪科刑：
    核被告彭琪鑑所為如犯罪事實欄二之（一）至（四）犯行部
    分，均係犯第320 條第1 項之普通竊盜罪；又其所為如犯罪
    事實欄二之（五）犯行部分，係犯刑法第339 條之2 第1 項
    之非法由自動付款設備取財罪。被告利用不知情之案外人廖
    永歆，透過操作自動櫃員機，輸入上開提款卡之密碼，以不
    正方法詐領被害人李彥昇所有上開帳戶內之存款，係間接正
    犯。又被告所為上開五罪，犯意各別，行為互殊，應予分論
    併罰。又被告前曾於98年間因違反毒品危害防制條例案件，
    經本院於99年2 月6 日以99年度竹東簡字第9 號判處有期徒
    刑5 月，於99年3 月8 日確定，並於99年8 月12日易科罰金
    執行完畢等情，有臺灣新竹地方法院檢察署刑案資料查註紀
    錄表及臺灣高等法院被告前案紀錄表各1 份在卷可參，其於
    受有期徒刑之執行完畢後，5 年以內故意再犯有期徒刑以上
    之上開五罪，均為累犯，均應依刑法第47條第1 項之規定，
    加重其刑。爰審酌被告正值青壯年，不循正途謀財，竟思不
    勞而獲，多次竊取及詐領他人所有財物，不尊重他人之財產
    權，行竊之手段、次數、竊得財物之價值、所生危害情形及
    犯後坦承犯行等一切情狀，分別量處如主文所示之刑，及諭
    知易科罰金之折算標準，並定其應執行之刑，及諭知易科罰
    金之折算標準，以資懲儆。
據上論斷，應依刑事訴訟法第273 條之1 第1 項、第299 條第1
項前段，刑法第320 條第1 項、第339 條之2 第1 項、第47條第
1 項、第41條第1 項前段、第8 項、第51條第5 款，刑法施行法
第1 條之1 第1 項、第2 項前段，判決如主文。
本案經檢察官邱志平到庭執行職務。
中    華    民    國   100    年    4     月    15    日
                  刑事第九庭    法  官    楊惠芬
以上正本證明與原本無異。
如不服本判決應於收受本判決後10日內向本院提出上訴書狀，上
訴書狀應敘述具體理由。上訴書狀未敘述上訴理由者，應於上訴
期間屆滿後20日內補提理由書狀於本院( 均須按他造當事人之人
數附繕本 )「切勿逕送上級法院」。
中    華    民    國   100    年    4     月    15    日
                                書記官    許弘杰
附表：
┌──┬──────┬────────────────┐
│編號│犯罪事實    │宣            告            刑  │
├──┼──────┼────────────────┤
│一  │如事實欄二、│彭琪鑑犯竊盜罪，累犯，處有期徒刑│
│    │（一）所示  │肆月，如易科罰金，以新臺幣壹仟元│
│    │            │折算壹日。                      │
├──┼──────┼────────────────┤
│二  │如事實欄二、│彭琪鑑犯竊盜罪，累犯，處有期徒刑│
│    │（二）所示  │肆月，如易科罰金，以新臺幣壹仟元│
│    │            │折算壹日。                      │
├──┼──────┼────────────────┤
│三  │如事實欄二、│彭琪鑑犯竊盜罪，累犯，處有期徒刑│
│    │（三）所示  │肆月，如易科罰金，以新臺幣壹仟元│
│    │            │折算壹日。                      │
├──┼──────┼────────────────┤
│四  │如事實欄二、│彭琪鑑犯竊盜罪，累犯，處有期徒刑│
│    │（四）所示  │伍月，如易科罰金，以新臺幣壹仟元│
│    │            │折算壹日。                      │
├──┼──────┼────────────────┤
│五  │如事實欄二、│彭琪鑑犯非法由自動付款設備取財罪│
│    │（五）所示  │，累犯，處有期徒刑月，如易科罰│
│    │            │金，以新臺幣壹仟元折算壹日。    │
└──┴──────┴────────────────┘
附錄本案論罪科刑所適用法條全文：
刑法第320 條第1 項：
意圖為自己或第三人不法之所有，而竊取他人之動產者，為竊盜
罪，處五年以下有期徒刑、拘役或五百元以下罰金。
刑法第339 條之2 第1 項：
意圖為自己或第三人不法之所有，以不正方法由自動付款設備取
得他人之物者，處三年以下有期徒刑、拘役或一萬元以下罰金。